【裁判字號】    98,訴,924
【裁判日期】    980626
【裁判案由】    毒品危害防制條例
【裁判全文】
臺灣臺北地方法院刑事判決               98年度訴字第924號
公  訴  人  臺灣臺北地方法院檢察署檢察官
被      告  甲○○
                    （現另案於臺灣臺北看守所羈押中）
上列被告因違反毒品危害防制條例案件，經檢察官提起公訴（98
年度毒偵字第1361號），嗣被告於準備程序中就被訴事實為有罪
之陳述，經本院合議庭裁定由受命法官獨任進行簡式審判程序，
判決如下：
    主  文
甲○○施用第一級毒品，累犯，處有期徒刑玖月。扣案之海洛因
壹包（不含包裝袋，驗餘淨重零點零貳陸肆公克）沒收銷燬之，
上開包裝袋及針筒壹支均沒收。
    事  實
一、甲○○前因施用毒品案件，經依本院以95年度毒聲字第153
    號裁定送觀察、勒戒後，認有繼續施用毒品之傾向，復經本
    院以96年度毒聲字第37號裁定令入戒治處所施以強制戒治，
    嗣於民國97年10月23日因停止處分之執行而釋放（於98年1
    月7 日縮刑期滿）經臺灣臺北地方法院檢察署檢察官以97年
    度戒毒偵字第197 號為不起訴處分確定。其另因搶奪案件，
    經本院以95年度訴字第714 號判決判處有期徒刑8 月確定，
    於96年4 月22日縮刑期滿執行完畢。詎甲○○仍不知悔改，
    於前開強制戒治執行完畢釋放後之5 年內，又於98年4 月24
    日上午9 時許，在臺北市○○區○○路某處加油站廁所內，
    以自備針筒注射之方式，施用第一級毒品海洛因1 次。嗣經
    警於98年4 月24日下午2 時30分許，在臺北市○○區○○路
    、康定路口查獲，並扣得第一級毒品海洛因1 包（淨重0.02
    7 公克、驗餘淨重0.0264公克）及上開注射針筒1 支。
二、案經臺北市政府警察局松山分局報請臺灣臺北地方法院檢察
    署檢察官偵查起訴。
    理  由
一、本件被告甲○○所犯之罪，其法定刑非死刑、無期徒刑或最
    輕本刑有期徒刑3 年以上之罪，亦非高等法院管轄第一審案
    件，被告於本院審理中就被訴事實為有罪之陳述，經告知被
    告簡式審判程序之旨，並聽取公訴人及被告之意見後，本院
    合議庭裁定由受命法官獨任進行簡式審判程序，合先敘明。
二、上揭犯罪事實，業據被告於本院審理中坦承不諱，且其尿液
    檢體為警採集送驗後，經以氣相層析質譜儀法確認檢驗結果
    ，確呈嗎啡及可待因陽性反應，此有台灣尖端先進生技醫藥
    股份有限公司濫用藥物檢驗報告附卷可稽，且扣案之毒品1
    包經鑑定結果，確為海洛因（淨重0.0270公克、驗餘淨重0.
    0264公克）無訛，有交通部民用航空局航空醫務中心毒品鑑
    定書在卷可佐，足認被告之任意性自白核與事實相符。此外
    ，被告前因施用毒品案件，經本院裁定送觀察、勒戒後，認
    有繼續施用毒品之傾向，復經本院裁定令入戒治處所施以強
    制戒治，嗣於97年10月23日因停止處分之執行而釋放（於98
    年1 月7 日縮刑期滿），業經臺灣臺北地方法院檢察署檢察
    官以97年度戒毒偵字第197 號為不起訴處分確定等情，有臺
    灣高等法院被告前案紀錄表在卷可按。從而，被告於強制戒
    治執行完畢釋放後，5 年內再犯本件施用毒品犯行，堪以認
    定，事證明確，應依法論科。
三、按海洛因係毒品危害防制條例第2 條第2 項第1 款所定之第
    一級毒品，核被告所為，係犯毒品危害防制條例第10條第1
    項之施用第一級毒品罪。被告持有海洛因之低度行為，應為
    其施用之高度行為所吸收，不另論罪。又被告有事實欄所載
    之犯罪前科執行情形，有臺灣高等法院被告前案紀錄表在卷
    可按，其受徒刑之執行完畢後，5 年內故意再犯本件有期徒
    刑以上之罪，為累犯，應依刑法第47條第1 項之規定加重其
    刑。爰審酌被告素行非佳，其前因施用毒品經觀察勒戒及強
    制戒治後，仍不知戒絕毒癮，再度施用毒品，自制力不佳，
    兼以施用毒品危害施用者之神經中樞，不僅對健康產生不良
    影響，對於社會秩序亦造成一定之隱憂，惟念及被告犯後已
    坦承犯行，犯後態度尚可，並參酌被告因此罹患愛滋病，及
    其犯罪動機、施用方式、查獲毒品之數量、教育程度等一切
    情狀，量處如主文所示之刑，以資懲儆。
四、又扣案之海洛因1 包（淨重0.0270公克、驗餘淨重0.0264公
    克）為查獲之第一級毒品，自應依毒品危害防制條例第18條
    第1 項前段之規定，予以沒收銷燬之；而上開毒品之包裝袋
    1 個，乃被告所有供保存毒品以利施用所用之包裝，及扣案
    之針筒1 支，係被告所有供施用毒品所用，爰依刑法第38條
    第1 項第2 款規定，均併予宣告沒收。
據上論斷，應依刑事訴訟法第273 條之1 第1 項、第299 條第1
項前段，毒品危害防制條例第10條第1 項、第18條第1 項前段，
刑法第11條前段、第47條第1 項、第38條第1 項第2 款，判決如
主文。
本案經檢察官呂俊儒到庭執行職務。
中    華    民    國    98    年    6     月    26    日
                    刑事第十九庭  法  官  吳俊龍
上正本證明與原本無異。
如不服本判決應於收受送達後10日內向本院提出上訴書狀，並應
敘述具體理由；其未敘述上訴理由者，應於上訴期間屆滿後20日
內向本院補提理由書（均須按他造當事人之人數附繕）「切勿逕
送上級法院」。
                                  書記官  劉俊源
中    華    民    國    98    年    6     月    26    日
附錄本案論罪科刑法條：
毒品危害防制條例第10條
施用第一級毒品者，處 6 月以上 5 年以下有期徒刑。
施用第二級毒品者，處 3 年以下有期徒刑。


司法院資訊處製作；財團法人民間司法改革基金會備份。
